# 请教一个IPO实务的问题！

提问人：alony 时间：2015-06-13 16:03:50
比如A公司，准备是IPO申报主体， 其大股东为B，子公司为C。 如果C中，A占80%，B占20% 这样在 IPO中会有实质性影响吗？ 如果有影响，那么与大股东共同经营子公司，这种模式主要的顾忌是什么呢？ 谢谢！

回答人：chenyiwei
这种情况应尽量避免，可能产生的最大问题是通过A与C之间不公允的关联交易向大股东B进行利益输送，从而损害A的其他股东（尤其是将来上市后的社会公众股东）的利益。这种做法一般要求B将其持有C的股权全部卖给A或者对A增资，C成为A的全资子公司。